臺灣苗栗地方法院民事裁定
111年度再易字第1號
再審原告    黃秋萍  
再審被告    廖國華  

            廖國豊  

            廖仁森  
            王廖秀珍

            廖秀辰  
            饒沛香  

            廖美蓉  

            廖仁浪  
            古廖秀麗

上  一  人
法定代理人  古志弘  
上列當事人間請求再審之訴事件，再審原告對於本院民國110年1
1月24日本院110年度簡上字第28號確定判決提起再審之訴，本院
裁定如下：
    主  文
再審之訴駁回。
再審訴訟費用由再審原告負擔。
　　理  由
一、按再審之訴，應於30日之不變期間內提起。前項期間，自判
    決確定時起算，判決於送達前確定者，自送達時起算；其再
    審之理由發生或知悉在後者，均自知悉時起算。民事訴訟法
    第500條第1項、第2項前段定有明文。又提起再審之訴，應
    依民事訴訟法第501條第1項第4款規定以訴狀表明再審理由
    及關於再審理由並遵守不變期間之證據，此為必備之合法程
    式，未表明者毋庸命其補正。再審之訴不合法者，法院應以
    裁定駁回之。（最高法院30年抗字第443號判例參照）。提
    起再審之訴，如主張其再審理由知悉在後者，應就所主張之
    事實負舉證之責任，其未依民事訴訟法第501條第1項第4款
    後段規定，記載遵守不變期間之證據者，不屬同法第121條
    第1項規定，書狀不合程式或有其他欠缺之情形，審判長毋
    庸裁定定期命其補正，即得以其訴為不合法，逕以裁定駁回
    之。（最高法院60年度台抗字第538號判例、70年台再字第3
    5號判例、81年度台上字第2278判決要旨、81年台抗字第178
    號裁定要旨參照）。
二、查再審原告對本院110年度簡上字第28號確定判決（下稱原
    確定判決）提起再審，原確定判決係於民國110年11月24日
    確定（因不得上訴第三審，故於宣示時確定），並於同年12
    月6日送達再審原告，此有附於該卷宗之原確定判決主文公
    告、主文公告證書及送達證書可稽（見簡上卷第369、371、
    373頁）。又原確定判決係適用簡易程序所為第二審判決，
    訴訟標的金額未逾新臺幣1,500,000元，因不得上訴而確定
    ，依前開規定，該判決於送達前確定，其再審期間應自送達
    時起算，是本件提起再審之不變期間於111年1月7日屆滿（
    扣除在途期間2日），再審原告於111年1月28日對原確定判
    決提起再審之訴（見本院卷第11頁蓋於陳報狀之本院收狀章
    ），顯已逾30日之不變期間，再審原告復未於書狀表明遵守
    不變期間之證據，揆諸上開說明，其再審之訴不合法，應予
    駁回。
三、據上論結，本件再審之訴為不合法，依民事訴訟法第502條
    第1項、第95條、第78條，裁定如主文。
中　　華　　民　　國　　111 　年　　3 　　月　　8 　　日
                  民事第二庭  審判長法  官  曾明玉
　　　　　　　　　                  法  官  顏苾涵
　　　　　　　　　                  法  官  陳秋錦
以上正本係照原本作成。
本裁定不得抗告。
                                    書記官　張智揚
中　　華　　民　　國　　111 　年　　3 　　月　　8 　　日